# 同一控制下子公司注销本期合并资本公积处理

提问人：sd731 时间：2017-02-25 20:13:59
请教各位高手，能否解释一下上一年同一控制下购买了一家公司，100%控股，形成了资本公积，本期该子公司注销，那这形成的资本公积在合并报表期末中是要保留还是处理，如果处理该如何抵消？所有者权益变动表应该走哪个科目？是否影响利润表？是未分配利润增加这块资本公积吗？

回答人：chenyiwei
权益性交易形成的资本公积，在对应资产处置后仍应保留，不能转入损益。今后每年编制抵销分录时，仍应从未分配利润中转回资本公积。

提问人：sd731 时间：2017-02-26 12:00:31
那不是做一笔借：投资收益，贷资本公积？

回答人：chenyiwei
根据具体情况判断。第一年可能可以这样做，第二年及以后就要从未分配利润中恢复了。